---
title: "Gráficos del sistema base de R"
subtitle: "Curso PF0953-"
author: "Andrey Caballero"
date: "10/03/2024"
format: 
  html:
    toc: true
theme: yeti
lang: es
---
# Gráficos del sistema base de R

### Gráficos de dispersión

```{r}

library(tidyverse)
library(palmerpenguins)
```


Muestras la dispersión de los carros

```{r}
#| label: Gráfico-dispersión-cars
#| code-fold: true

plot (cars)

```

```{r}
plot(cars)
```

### Gráficos de dispersión para calidad de aire
```{r}
plot(
  x=airquality$Day,
  y=airquality$Ozone,
  main= "Variación de la concentración de ozono en 30 días",
  sub="Fuente: Chambers, J. M.et al (1983).Graphical Methods for Data Analysis. Belmont, CA: Wadsworth",
  xlab= "Días (d)",
  ylab= "Concentración de ozono en ppm",
  col= "blue"
)
```
### Gráfico de barras 
```{r}
tipo_plant <- table(iris$Species)
colores <- c("blue", "red", "white")

barplot(
  height= tipo_plant,
  width = 100,
  col = colores,
  sub= "Fuente: Fisher, R. A. (1936) The use of multiple measurements in taxonomic problems",
  main = "Distribución de las especies de plantas analizadas",
  xlab = "Especie de planta",
  ylab = "Frecuencia",
)
```
### Gráficos de pastel para ver los porcentajes de distribución en tipo de planta
```{r}
pie(
  x = tipo_plant,
  col= colores,
  sub= "Fuente: Fisher, R. A. (1936) The use of multiple measurements in taxonomic problems",
  main = "Distrubución de las especies de plantas estudiadas",
  labels = paste(names(tipo_plant), ":", tipo_plant)
)

```
### Gráficos de histograma de concentración de contaminantes
```{r}
hist(
  x = CO2$uptake, 
  breaks = 5,
  main = "Distribución del consumo de laconcentración de CO2 para las plantas", 
  xlab = "Concentración consumida de dióxido de carbono", 
  ylab = "Frecuencia",
  sub= "Fuente: Potvin, C., et al. (1990) “The statistical analysis of ecophysiological"
)
```
#### Relación entre la longitud entre del pico entre la masa
```{r}
penguins |>
  ggplot(aes(x = bill_length_mm, y = body_mass_g)) +
  geom_point(size = 2) +
  geom_smooth(method = "loess", se = FALSE) +
  ggtitle("Longitud del pico vs. masa") +
  xlab("Longitud del pico (mm)") +
  ylab("Masa (g)") +
  labs(color = "Especie", shape = "Especie")

```
#### Relación entre la longitud entre del pico entre la masa por especies
```{r}
# Gráfico de dispersión de longitud del pico vs masa (peso) por especie
penguins |>
ggplot(aes(x = bill_length_mm, y = body_mass_g)) +
  geom_point(aes(color = species,
                 shape = species),
             size = 2) +
  geom_smooth(method = "lm", se = FALSE, aes(color = species)) +
  scale_color_manual(values = c("darkorange", "darkorchid", "cyan4")) +
  ggtitle("Longitud del pico vs. masa por especie") +
  xlab("Longitud del pico (mm)") +
  ylab("Masa (g)") +
  labs(color = "Especie", shape = "Especie")
```

